臺灣基隆地方法院民事裁定　　　　　　　100年度輔聲字第1號
聲　 請　 人　蘇吳月嬌
相　 對　 人　蘇育弘
受輔助宣告人　蘇蓮富
上列當事人間聲請改定輔助人事件，本院裁定如下：
    主  文
改定蘇吳月嬌（女，民國○○年○月○○日生，身分證統一編號：Ｚ00
0000000號）為受輔助宣告之人蘇蓮富（男，民國○○年○月○日生
，身分證統一編號：Ｚ000000000號）之輔助人。
聲請程序費用新臺幣壹仟元由相對人負擔。
    理  由
一、本件聲請意旨略以：聲請人之夫蘇蓮富前經鈞院於民國99年
    5月18日以99年度輔宣字第2號裁定宣告為受輔助宣告之人，
    並選定相對人蘇育弘為輔助人，然相對人未盡輔助人之職責
    ，拒絕照顧蘇蓮富，甚擅自將蘇蓮富於合作金庫銀行之存款
    新臺幣（下同）24萬元提領他用，僅餘1,474元，又於同年9
    月9日將蘇蓮富帶至聲請人住處，相對人旋即失蹤，相對人
    顯有不適任之情事，爰依法聲請改定聲請人蘇吳月嬌為受輔
    助宣告人蘇蓮富之輔助人等情。
二、按監護人應以善良管理人之注意，執行監護職務；且有事實
    足認監護人不符受監護人之最佳利益，或有顯不適任之情事
    者，法院得依前條第一項聲請權人之聲請，改定適當之監護
    人，不受第一千零九十四條第一項規定之限制；又輔助人及
    有關輔助之職務，準用準用第1095條、第1096條、第1098條
    第2項、第1100條、第1102條、第1103條第2項、第1104條、
    第1106條、第1106條之1、第1109條、第1111條至第1111條
    之2、第1112條之1及第1112條之2之規定，民法第1106條之1
    及第1113條之1分別定有明文。是有事實足認輔助人不符受
    輔助宣告之人之最佳利益，或有顯不適任之情事者，法院得
    依四親等內之親屬、檢察官、主管機關或其他利害關係人之
    聲請，改定適當之輔助人。
三、聲請人之夫蘇蓮富前經本院參酌鑑定結果，認其為意思表示
    及受意思表示或辨識其意思表示效果之能力顯有不足，而裁
    定宣告蘇蓮富為受輔助宣告之人，並選定相對人蘇育弘為輔
    助人，而告確定之事實，業據聲請人提出本院99年度輔宣字
    第2號裁定影本，並經本院依職權調閱上開卷宗核閱無訛，
    自堪信為真實。
四、經查，聲請人主張相對人擅自將受輔助宣告之人蘇蓮富於合
    作金庫銀行之存款約24萬元提領他用，嗣將蘇蓮富帶至聲請
    人住處後即失蹤等情，業據其提出存簿內頁影本為證，且相
    對人自99年9月28日出境後，迄今未有入境記錄，有本院依
    職權查調相對人入出境資訊連結資料在卷可稽。次查，受輔
    助宣告之人蘇蓮富於本院隔離訊問時亦陳稱：「（問：蘇育
    弘平日有無照顧你？）以前有照顧我，現在我沒有跟他住在
    一起，我也聯絡不到蘇育弘。（問：若現在由妳太太照顧你
    ，好不好？）我願意。（問：蘇育弘人不見了？）對，我已
    經找不到他了。（問：妳太太有無跟你住在一起？）我太太
    都跟我住在一起，他要幫我找外傭。（問：妳太太對妳好不
    好？）好。」等語，堪信聲請人上開主張為真實。相對人即
    輔助人依法應以善良管理人之注意義務，執行職務，然其擅
    自將受輔助宣告之人蘇蓮富之存款提領供其自身所用，且自
    其出境後，迄今已逾半年，未曾入境，滯留國外未歸，致受
    輔助宣告之人蘇蓮富與其聯繫未果，足認其有顯不適任之情
    事，而有改定輔助人之必要。又本院囑託基隆市政府社會處
    進行訪視結果，其評估與建議略以：蘇蓮富與聲請人為夫妻
    ，一直以來也都是聲請人在照顧，聲請人在蘇蓮富的生活需
    求上均可給予滿足，蘇蓮富與聲請人無衝突關係且關係相當
    密切，評估由聲請人擔任輔助人，顯無不適當之處等語。此
    有基隆市政府100年4月7日基府社長貳字第100050953號函所
    附之訪視評估報告在卷可參。本院審酌聲請人無民法第1113
    條之1準用民法第1096條所定不得為輔助人之情形，且受輔
    助宣告之人蘇蓮富明確表示同意由聲請人擔任輔助人，又聲
    請人為其配偶，無利害衝突，二人目前共同生活，關係親密
    等情，認由聲請人擔任輔助人，應符合受輔助宣告之人蘇蓮
    富之最佳利益。從而，聲請人本件聲請，核與民法第1113
    條之1準用第1106條之1規定相符，應予准許，爰裁定如主文
    所示。
五、依非訟事件法第21條第1項、第24條第1項，裁定如主文。
中    華    民    國  100    年    4    月     25     日
                  家事法庭   法  官  鄭培麗
以上正本係照原本作成。
如對本裁定抗告須於裁定送達後10日內向本院提出抗告狀，並應
繳納抗告費新臺幣1000元。
中    華    民    國  100    年    4    月     25     日
                             書記官  湯惠芳